# SVM Clssifier

Inés Broto Clemente i Arnau Turch Ferreres

```{r}
library(rAMPL)
```

Primer de tot definim un enviorment AMPL en R per tal de poder executarr directament des d'aquest programa AMPL. (Canviar path al path on està guardada la carpeta AMPL)

```{r}
path="/home/ines-broto/Documentos/2n/2nquatri/om/AMPL/ampl_linux-intel64"
env <- new(Environment, path)
ampl <- new(AMPL, env)
eps <- 1e-6
```

## Classificació amb dades linealment separables

### Problema Primal

***Variables i optimització***

```{r}
ampl$reset()
ampl$read("./models/svmprimal.mod")
ampl$readData("./dades/trainP.dat")
ampl$solve()
w <- ampl$getVariable("w")
w <- w$getValues()
W=as.matrix(w[,-1])

s <- ampl$getVariable("s")
s <- s$getValues()
S=as.matrix(s[,-1])

gamma <- ampl$getVariable("gamma")
gamma <- gamma$getValues()
gamma= gamma[1,1]

m <- ampl$getParameter("m")
m <- m$getValues()
num_points <- m[1,1]

n <- ampl$getParameter("n")
n <- n$getValues()
dim <- n[1,1]

nu <- ampl$getParameter("nu")
nu <- nu$getValues()
nu=nu[1,1]

y <- ampl$getParameter("y")
y <- y$getValues()
y=as.matrix(y[,-1])

A <- ampl$getParameter("A")
A <- A$getValues()
A <- xtabs(A~index0+index1, A)
A=as.matrix(A)
```

***Funció per calcular l'error del SVM primal***

```{r}
mod.accP = function(points, class)
{
  est=c()
  est[points%*%W+as.matrix(rep(gamma,dim(points)[1]))>=0]=1
  est[points%*%W+as.matrix(rep(gamma,dim(points)[1]))<=0]=-1
  
  table = table(Truth=class,Pred=est)
  error = 100*(1-sum(diag(table))/sum(table))
  
  print(table)
  print(error)
}
```

***Training Error del problema primal***

```{r}
train_points = A
train_class=y
mod.accP(train_points,train_class)
```


***Test Error del problema primal***

```{r}
test_points = read.table("./dades/testP.dat")
test_class=as.vector(test_points[,5])
test_points=as.matrix(test_points[,-5])

mod.accP(test_points,test_class)
```

### Problema Dual

***Variables***

```{r}
ampl$reset()
ampl$read("./models/svmdual.mod")
ampl$readData("./dades/trainD.dat")
ampl$solve()

m <- ampl$getParameter("m")
m <- m$getValues()
num_points <- m[1,1]

nu <- ampl$getParameter("nu")
nu <- nu$getValues()
nu=nu[1,1]

lambda <- ampl$getVariable("lambda")
lambda <- lambda$getValues()
lambda=as.matrix(lambda[,-1])


K <- ampl$getParameter("K")
K <- K$getValues()
K <- xtabs(K~index0+index1, K)
```

***Funció per calcular l'error del SVM primal***

(recuperar wd i la gamma abans)

```{r}
mod.accD = function(points, class)
{
  estD=c()
  estD[points%*%Wd+as.matrix(rep(gammad,dim(points)[1]))>=0]=1
  estD[points%*%Wd+as.matrix(rep(gammad,dim(points)[1]))<=0]=-1
  
  print(table <- table(Truth=class,Pred=estD))
  print(100*(1-sum(diag(table))/sum(table)))
}
```

***Recuperem W i gamma i caluclem l'error de training del SVM resolent el problema dual***

```{r}
#triem un punt que sigui vector de suport(lambda>0)
for(i in 1:300){
  if(lambda[i]>eps && lambda[i]<nu-eps){
    ref=i;
    break;
  }
}

gammaK=1/train_class[ref]-t(lambda*train_class)%*%K[ref,]

estT_dual_kernel=c()
estT_dual_kernel[t(lambda*train_class)%*%K+t(as.matrix(rep(gammaK,dim(train_points)[1])))>=0]=1
estT_dual_kernel[t(lambda*train_class)%*%K+t(as.matrix(rep(gammaK,dim(train_points)[1])))<=0]=-1

print(tableT_dual_kernel <- table(Truth=train_class,Pred=estT_dual_kernel))
print(100*(1-sum(diag(tableT_dual_kernel))/sum(tableT_dual_kernel)))
```


***Test error del SVM resolent el problema dual***

```{r}
train_points = A
train_class = y
test_points = read.table("./dades/testP.dat")
test_class=as.vector(test_points[,5])
test_points=as.matrix(test_points[,-5])

#triem un punt que sigui vector de suport(lambda>0)
for(i in 1:300){
  if(lambda[i]>eps && lambda[i]<nu-eps){
    ref=i;
    break;
  }
}

Kgamma = train_points[ref,]%*%t(train_points)

gamma = 1/train_class[ref] - t(lambda*train_class)%*%t(Kgamma)

Kphiw = train_points%*%t(test_points)
phiw = t(lambda*train_class)%*%Kphiw

estTest_dual_kernel=c()
estTest_dual_kernel[phiw+rep(gamma,dim(test_points)[1])>=0]=1
estTest_dual_kernel[phiw+rep(gamma,dim(test_points)[1])<=0]=-1

print(tableTest_dual_kernel <- table(Truth=test_class,Pred=estTest_dual_kernel))
print(100*(1-sum(diag(tableTest_dual_kernel))/sum(tableTest_dual_kernel)))
```

### Comparació resolució problema dual i primal

***Recuperem la W i la $gamma$ a partir del dual***

```{r}
train_points = read.table("./dades/dadesP.dat")
train_class = as.vector(train_points[,5])
train_points = as.matrix(train_points[,-5])

Yd=diag(train_class,300,300)
Wd=t(train_points)%*%t(Yd)%*%lambda
  
for(i in 1:300){
  if(lambda[i]>0 && lambda[i]<nu){
  ref=i;
  break;
  }
}
  
gammad=1/train_class[ref]-t(Wd)%*%train_points[ref,]
```

```{r}
(Wd)
(W)
(gammad)
(gamma)
```

Observem que el pla de separació coincideix.

# Wine dataset

***Càrrega de dades del problema Primal i solució*** 

```{r}
ampl$reset()
ampl$read("./models/svmprimal.mod")
ampl$readData("./dades/wine_1.data")
ampl$solve()
w <- ampl$getVariable("w")
w <- w$getValues()
W=as.matrix(w[,-1])

s <- ampl$getVariable("s")
s <- s$getValues()
S=as.matrix(s[,-1])

gamma <- ampl$getVariable("gamma")
gamma <- gamma$getValues()
gamma= gamma[1,1]

m <- ampl$getParameter("m")
m <- m$getValues()
num_points <- m[1,1]

n <- ampl$getParameter("n")
n <- n$getValues()
dim <- n[1,1]

nu <- ampl$getParameter("nu")
nu <- nu$getValues()
nu=nu[1,1]

y <- ampl$getParameter("y")
y <- y$getValues()
y=as.matrix(y[,-1])

A <- ampl$getParameter("A")
A <- A$getValues()
A <- xtabs(A~index0+index1, A)
A=as.matrix(A)
```

***Càlcul de l'error de test del SVM resolent el problema Primal***

```{r}
train_points = A
train_class=y
mod.accP(train_points,train_class)
```


***Càrrega de dades del problema Dual i solució*** 

```{r}
ampl$reset()
ampl$read("./models/svmdual.mod")
ampl$readData("./dades/wineD.dat")
ampl$solve()

m <- ampl$getParameter("m")
m <- m$getValues()
num_points <- m[1,1]

nu <- ampl$getParameter("nu")
nu <- nu$getValues()
nu=nu[1,1]

lambda <- ampl$getVariable("lambda")
lambda <- lambda$getValues()
lambda=as.matrix(lambda[,-1])


K <- ampl$getParameter("K")
K <- K$getValues()
K <- xtabs(K~index0+index1, K)
```

***Càlcul de l'error de test del SVM resolent el problema dual***

```{r}
#triem un punt que sigue vector de suport(lambda>0)
for(i in 1:length(lambda)){
  if(lambda[i]>0 && lambda[i]<nu){
    ref=i;
    break;
  }
}

gammaK=1/train_class[ref]-t(lambda*train_class)%*%K[ref,]

estT_dual_kernel=c()

estT_dual_kernel[t(lambda*train_class)%*%K+t(as.matrix(rep(gammaK,130)))>=eps]=1
estT_dual_kernel[t(lambda*train_class)%*%K+t(as.matrix(rep(gammaK,130)))<=eps]=-1


print(tableT_dual_kernel <- table(Truth=train_class,Pred=estT_dual_kernel))
print(100*(1-sum(diag(tableT_dual_kernel))/sum(tableT_dual_kernel)))
```

***Recueprem les W i la $gamma$***
```{r}
train_points = read.csv("./dades/wine.data", header = FALSE)
train_class = as.vector(train_points[,1])
train_points = as.matrix(train_points[,-1])
  
Yd=diag(train_class,length(train_class),length(train_class))
Wd=t(train_points)%*%t(Yd)%*%lambda
  
for(i in 1:length(train_class)){
  if(lambda[i]>0 && lambda[i]<nu){
  ref=i;
  break;
  }
}
  
gammad=1/train_class[ref]-t(Wd)%*%train_points[ref,]
```

### Comparació resolució problema dual i primal

```{r}
(Wd)
(W)
(gammad)
(gamma)
```

Igual que abans, tenim el mateix pla de separació.


# SVM amb dades no linealment separables

## Problema Primal

```{r}
ampl$reset()
ampl$read("./models/svmprimal.mod")
ampl$readData("./dades/trainswissP.dat")
ampl$solve()
w <- ampl$getVariable("w")
w <- w$getValues()
W=as.matrix(w[,-1])

s <- ampl$getVariable("s")
s <- s$getValues()
S=as.matrix(s[,-1])

gamma <- ampl$getVariable("gamma")
gamma <- gamma$getValues()
gamma= gamma[1,1]

m <- ampl$getParameter("m")
m <- m$getValues()
num_points <- m[1,1]

n <- ampl$getParameter("n")
n <- n$getValues()
dim <- n[1,1]

nu <- ampl$getParameter("nu")
nu <- nu$getValues()
nu=nu[1,1]

y <- ampl$getParameter("y")
y <- y$getValues()
y=as.matrix(y[,-1])

A <- ampl$getParameter("A")
A <- A$getValues()
A <- xtabs(A~index0+index1, A)
A=as.matrix(A)
```

***Error de training del problema primal***

```{r}
train_points = A
train_class= y

mod.accP(train_points,train_class)
```

***Error de test del problema primal***

```{r}
test_points = read.table("./dades/testswissP.dat")
test_class=as.vector(test_points[,4])
test_points=as.matrix(test_points[,-4])

mod.accP(test_points,test_class)
```

## Problema Dual

```{r}
ampl$reset()
ampl$read("./models/svmdual.mod")
ampl$readData("./dades/trainswissD.dat")
ampl$solve()

m <- ampl$getParameter("m")
m <- m$getValues()
num_points <- m[1,1]

nu <- ampl$getParameter("nu")
nu <- nu$getValues()
nu=nu[1,1]

lambda <- ampl$getVariable("lambda")
lambda <- lambda$getValues()
lambda=as.matrix(lambda[,-1])


K <- ampl$getParameter("K")
K <- K$getValues()
K <- xtabs(K~index0+index1, K)
```



***Error de training del problema dual***


```{r}
#triem un punt que sigue vector de suport(lambda>0)
for(i in 1:300){
  if(lambda[i]>0 && lambda[i]<nu){
    ref=i;
    break;
  }
}

gammaK=1/train_class[ref]-t(lambda*train_class)%*%K[ref,]

estT_dual_kernel=c()
estT_dual_kernel[t(lambda*train_class)%*%K+t(as.matrix(rep(gammaK,300)))>=0]=1
estT_dual_kernel[t(lambda*train_class)%*%K+t(as.matrix(rep(gammaK,300)))<=0]=-1

print(tableT_dual_kernel <- table(Truth=train_class,Pred=estT_dual_kernel))
print(100*(1-sum(diag(tableT_dual_kernel))/sum(tableT_dual_kernel)))
```

***Error de test del problema dual***

```{r}
train_points = A
train_class = y
test_points = read.table("./dades/testswissP.dat")
test_class=as.vector(test_points[,4])
test_points=as.matrix(test_points[,-4])

#triem un punt que sigui vector de suport(lambda>0)
for(i in 1:length(lambda)){
  if(lambda[i]>eps && lambda[i]<nu-eps){
    ref=i;
    break;
  }
}
s=mean(apply(train_points,2,var))
Atraux= as.vector(rep(1,300))%*%t(as.vector(train_points[ref,]))
Kgamma = exp(-((Atraux-train_points)%*%t(Atraux-train_points))/(2*s))

gamma = 1/train_class[ref] - t(lambda*train_class)%*%Kgamma[ref,]


Kphiw=matrix(1, nrow = 300, ncol = 200)
for(i in 1:dim(train_points)[1]){
  for(j in 1:dim(test_points)[1]){
    Kphiw[i,j]=exp(-(t(test_points[j,]-train_points[i,])%*%(test_points[j,]-train_points[i,]))/(2*s))
  }
}



phiw = t(lambda*train_class)%*%Kphiw

estTest_dual_kernel=c()
estTest_dual_kernel[phiw+rep(gamma,dim(test_points)[1])>=0]=1
estTest_dual_kernel[phiw+rep(gamma,dim(test_points)[1])<=0]=-1

print(tableTest_dual_kernel <- table(Truth=test_class,Pred=estTest_dual_kernel))
print(100*(1-sum(diag(tableTest_dual_kernel))/sum(tableTest_dual_kernel)))
```